# 请教陈老师持有待售股权投资的处理

提问人：chenhyan 时间：2015-02-24 23:45:01
请问如何计量呢，如果子公司只是挂牌拟出售，是不是还不符合持有待售的条件啊

回答人：chenyiwei
只是挂牌拟出售，并不满足 2014 年修订的财务报表列报准则第四十二条所规定的持有待售判断标准，不是持有待售非流动资产，仍按照该种资产原先的常规方法进行确认、计量、列报和披露。

提问人：lansha2001 时间：2015-03-18 15:29:45
集团拟出售子公司部分股权，不丧失控制权，公司已经决议，并与对方签订不可撤销协议，拟出售部分在个别报表中分类为持有待售非流动资产，在合并报表中该部分持有待售资产是否仍需要与子公司权益相抵销，是否可以单独列示，维持个别报表的列示。

回答人：chenyiwei
不可以。合并报表层面体现为权益性交易而不是资产处置，所以和持有待售资产无关。

提问人：fangdaojun 时间：2016-01-29 09:37:42
陈版，对于一家原子公司，已通过清算决议，预计在 1 年内将清算完毕，是否可以比照持有待售资产的处理将原子公司的长投不在纳入合并范围，将长投重分类到持有待售资产，并按照拟清算后原子公司的账面净值对长投进行调整后在放入到持有待售资产？@chenyiwei

回答人：chenyiwei
不可以。持有待售非流动资产关键是要有确定的不可撤销的出售合同，且可以随时按现状在通常交易条款下实现出售，以表明其出售是具有很大可能性的。此类待清理的资产不满足该条件。

提问人：chx1015 时间：2016-06-21 22:30:49
陈版，如果持有待售的股权不符合条件恢复成长股投时，根据准则规定自划为持有待售时起追溯调整， 1 、是不是仅仅对划为持有待售之日后的被投资单位的权益变动进行相关确认，对划为持有待售的分录不进行调整？ 2 、如果追溯调整后仍低于可回收金额与不考虑划分为持有待售时应确认的账面价值的孰低，则计提减值准备，计算不考虑划分为持有待售时应确认的账面价值是是否应将划为持有待售时计提的减值准备包括在内？

回答人：chenyiwei
1 、要全面追溯调整，视同以前没有发生过划分为持有待售的事项。 2 、是。